【裁判字號】    99,易,2667
【裁判日期】    991111
【裁判案由】    毒品危害防制條例
【裁判全文】
臺灣臺北地方法院刑事判決              99年度易字第2667號
公  訴  人  臺灣臺北地方法院檢察署檢察官
被      告  甲○○
上列被告因毒品危害防制條例案件，經檢察官提起公訴（99年度
毒偵字第2652、3129號），因被告於準備程序中就被訴事實為有
罪之陳述，經本院裁定適用簡式審判程序，茲判決如下：
    主  文
甲○○施用第二級毒品，累犯，處有期徒刑伍月，如易科罰金，
以新臺幣壹仟元折算壹日。扣案之第二級毒品甲基安非他命壹包
（驗餘淨重零點柒壹貳捌公克）沒收銷燬之，另扣案之吸食器壹
組及包裝上開甲基安非他命毒品之外包裝袋壹只均沒收之。
    事  實
一、甲○○前因施用毒品案件，經臺灣士林地方法院以97年度毒
    聲字第434號裁定送觀察、勒戒後，於民國98年3月17日因無
    繼續施用傾向出所，經臺灣士林地方法院檢察署檢察官以97
    年度毒偵字第1872號為不起訴處分確定。又於98年9月間因
    施用毒品案件，經本院以98年度簡字第4088號判處有期徒刑
    3 月確定，於99年1月11日易科罰金執行完畢；再於98年12
    月間因施用毒品案件，經臺灣板橋地方法院以99年度簡字第
    1349號判處有期徒刑4月確定，於99年5月13日易科罰金執行
    完畢。詎其猶不思戒絕毒癮，竟基於施用第二級毒品甲基安
    非他命之犯意，於99年7月12日為警查獲後採尿前回溯96小
    時內某日時許，在臺北縣淡水鎮某路邊，施用第二級毒品甲
    基安非他命1次，嗣於同日17時30分許，為警在臺北市中正
    區○○○路與公園路口查獲，並扣得第二級毒品甲基安非他
    命1包及吸食器1組。嗣經警採尿送驗後，因呈安非他命及甲
    基安非他命陽性反應，始悉上情。
二、案經臺北市政府警察局中正第一分局移送臺灣臺北地方法院
    檢察署檢察官偵查起訴。
    理  由
一、本件被告甲○○所犯施用第二級毒品罪，係死刑、無期徒刑
    、最輕本刑為3年以上有期徒刑以外之罪，亦非高等法院管
    轄之第一審案件，於本院準備程序進行中，被告先就被訴事
    實為有罪之陳述，經告知被告簡式審判程序之旨，並聽取公
    訴人及被告之意見後，本院裁定進行簡式審判程序，是本件
    之證據調查，依刑事訴訟法第273條之2規定，不受同法第
    159條第1項、第161條之2、第161條之3、第163條之1及第
    164條至第170條規定之限制，合先敘明。
二、上揭犯罪事實，業據被告於本院審理中坦承不諱，而被告遭
    查獲時所採得之尿液經送請台灣尖端先進生技醫藥股份有限
    公司以GC/MS氣相層析質譜儀法確認檢驗後，確呈安非他命
    及甲基安非他命類陽性反應，此有該公司於99年7月30日出
    具之濫用藥物檢驗報告1紙在卷可稽。另扣案之毒品1包（驗
    前淨重0.7130公克、驗餘淨重0.7128公克），經送請鑑定結
    果，確為第二級毒品甲基安非他命無訛，此有交通部民用航
    空局航空醫務中心99年7月21日航藥鑑字第0994704號毒品鑑
    定書1紙在卷可憑，足見被告之自白核與事實相符，應可採
    為論罪科刑之依據。再查，被告前因施用毒品案件，經臺灣
    士林地方法院以97年度毒聲字第434號裁定送觀察、勒戒後
    ，於98年3月17日因無繼續施用傾向出所，經臺灣士林地方
    法院檢察署檢察官以97年度毒偵字第1872號為不起訴處分確
    定等情，有臺灣高等法院被告前案紀錄表1份在卷可稽，其
    於前開觀察、勒戒執行完畢釋放後5年內再犯本案犯行，核
    與毒品危害防制條例第23條第2項規定應予追訴處罰之規定
    相符。綜上所述，本件事證明確，被告犯行洵堪認定，應予
    依法論科。
三、按甲基安非他命為毒品危害防制條例第2條第2項第2款明定
    之第二級毒品，不得持有及施用。核被告所為，係犯毒品危
    害防制條例第10條第2項施用第二級毒品罪。被告施用第二
    級毒品前後，持有第二級毒品之低度行為應為施用之高度行
    為所吸收，不另論罪。又被告有如事實欄所載之犯罪科刑及
    執行情形，有臺灣高等法院被告前案紀錄表在卷可按，其前
    受徒刑執行完畢後，於5年以內故意再犯本件最重本刑為有
    期徒刑以上之罪，為累犯，應依刑法第47條第1項之規定，
    加重其刑。爰審酌被告前因施用毒品案件，經觀察、勒戒及
    刑之執行後仍無法戒除惡習，本次竟另施用第二級毒品甲基
    安非他命，顯見其抗拒毒品之意志力薄弱，固應予以非難，
    惟斟酌被告施用毒品僅戕害其個人身體、健康，且犯罪後已
    坦承犯行，態度良好，暨其犯罪動機、目的、手段、生活狀
    況等一切情狀，量處如主文所示之刑，並諭知易科罰金之折
    算標準。上開扣案之甲基安非他命1包，屬於查獲之第二級
    毒品，爰依毒品危害防制條例第18條第1項前段沒收銷燬之
    。另扣案之吸食器1組，為被告所有，供其施用毒品所用之
    物，業據其於本院審理中供述在卷，另包裝上開第二級毒品
    甲基安非他命之外包裝袋1只，係被告所有，用於包裹毒品
    ，防止其裸露、潮濕，便於攜帶毒品，亦為供其施用毒品所
    用之物，業經被告陳明在卷，爰依刑法第38條第1項第2款之
    規定，均沒收之。
據上論斷，依刑事訴訟法第273條之1第1項、299條第1項前段，
毒品危害防制條例第10條第2項、第18條第1項前段，刑法第11條
前段、第47條第1項、第41條第1項前段、第38條第1項第2款，判
決如主文。
本案經檢察官高維駿到庭執行職務。
中    華    民    國    99    年    11    月    11    日
                  刑事第十三庭  法  官  林瑋桓
以上正本證明與原本無異。
如不服本判決應於收受送達後10日內向本院提出上訴書狀，並應
敘述具體理由；其未敘述上訴理由者，應於上訴期間屆滿後20日
內向本院補提理由書（均須按他造當事人之人數附繕）「切勿逕
送上級法院」。
                                書記官  鄭伊芸
中    華    民    國    99    年    11    月    11    日
附錄本案論罪科刑法條：
毒品危害防制條例第10條第2項
施用第二級毒品者，處 3 年以下有期徒刑。

司法院資訊處製作；財團法人民間司法改革基金會備份。
